【裁判字號】    97,訴,1889
【裁判日期】    980722
【裁判案由】    偽造文書等
【裁判全文】
臺灣臺南地方法院刑事判決             97年度訴字第1889號
公  訴  人  臺灣臺南地方法院檢察署檢察官
被      告  亥○○
                    住彰化縣.
            丁○○
                    住臺南縣.
            戊○○
                    住臺南縣.
            Ｊ○○
            辰○○
                    住臺南縣.
            辛○○
            巳○○
上  一  人
選任辯護人  許惠珠  律師
被      告  寅○○
                    住高雄市.
選任辯護人  許龍升  律師
被      告  Ｃ○○
                    住臺南市.
選任辯護人  江信賢  律師
            蔡麗珠  律師
            熊家興  律師
上列被告等因偽造文書等案件，經檢察官提起公訴（97年度偵字
第9453號、第12046號），本院判決如下：
    主  文
亥○○各犯如附表壹所示之罪，均累犯，各處如附表壹所示之宣
告刑，扣案之工具壹批、Ｔ字扳手壹支及新臺幣柒萬伍仟元均沒
收；又行使偽造私文書，足以生損害於他人，累犯，處有期徒刑
月，偽造之切結書上「陳世鴻」之署押貳枚均沒收；又行使偽
造私文書，足以生損害於他人，累犯，處有期徒刑月，偽造之
廢車買賣合約書上「陳世鴻」之署押貳枚均沒收。應執行有期徒
刑年陸月，並應於刑之執行前，令入勞動場所強制工作年；
扣案之工具壹批、Ｔ字扳手壹支、新臺幣柒萬伍仟元，及偽造之
切結書上「陳世鴻」之署押貳枚、廢車買賣合約書上「陳世鴻」
之署押貳枚，均沒收。
丁○○各犯如附表壹編號三、四、七、八、十、十二、十六至十
八、二十至二七所示之罪，各處如附表壹編號三、四、七、八、
十、十二、十六至十八、二十至二七所示之宣告刑，扣案之工具
壹批、Ｔ字扳手壹支及新臺幣柒萬伍仟元均沒收。應執行有期徒
刑貳年陸月；扣案之工具壹批、Ｔ字扳手壹支及新臺幣柒萬伍仟
元均沒收。
戊○○各犯如附表壹編號四、七、八、十、十七至十八、二十至
二七所示之各罪，各處如附表壹編號四、七、八、十、十七至十
八、二十至二七所示之宣告刑，扣案之工具壹批、Ｔ字扳手壹支
及新臺幣柒萬伍仟元均沒收。應執行有期徒刑貳年陸月；扣案之
工具壹批、Ｔ字扳手壹支及新臺幣柒萬伍仟元均沒收。
Ｊ○○各犯如附表貳所示之罪，各處如附表貳所示之宣告刑，如
易科罰金，各以新臺幣壹仟元折算壹日。應執行有期徒刑壹年貳
月，如易科罰金，以新臺幣壹仟元折算壹日。
辛○○各犯如附表壹編號十六至十八所示之罪，均累犯，各處如
附表壹編號十六至十八所示之宣告刑，扣案之工具壹批、Ｔ字扳
手壹支均沒收。應執行有期徒刑壹年；扣案之工具壹批、Ｔ字扳
手壹支均沒收。
寅○○各犯如附表所示之罪，各處如附表所示之宣告刑，如
易科罰金，各以新臺幣壹仟元折算壹日。應執行有期徒刑捌月，
如易科罰金，以新臺幣壹仟元折算壹日。緩刑貳年；並應於判決
確定後個月內向公庫支付新臺幣拾萬元及於判決確定後陸個月
內依執行檢察官之命令向指定之公益團體、地方自治團體或社區
提供壹佰小時之義務勞務；並於緩刑期間付保護管束。
辰○○、巳○○、Ｃ○○均無罪。
亥○○、辛○○被訴如附表伍所示之竊盜部分均無罪。
    事  實
一、亥○○有、辛○○有下列之前科紀錄：
  (一)亥○○部分：
    1.因犯竊盜案，於民國91年6月25日經臺灣彰化地方法院以
      91年度易字第518號判處有期徒刑一年六月，嗣再因犯妨
      害自由案經同院以92年度訴字第268號判處有期徒刑六月
      ，二案定應執行刑為有期徒刑一年十月，於93年4月30日
      縮刑期滿而於93年5月1日執畢出監。
    2.因犯竊盜案，於94年7月29日經臺灣高雄地方法院以94年
      度易字第1000號判處有期徒刑九月；另因犯竊盜案，於93
      年11月25日經臺灣高等法院臺南分院以93年度上易字第47
      3號判處有期徒刑二年十月；再因犯毒品案件，先經臺灣
      彰化地方法院於93年8月12日以93年度易字第750號判處有
      期徒刑三月，再因毒品案件經臺灣雲林地方法院於93年10
      月25日判處有期徒刑十月、六月，定應執行刑為有期徒刑
      一年二月確定，上開徒刑嗣經減刑並定應執行刑為有期徒
      刑三年八月，甫於97年1月31日縮刑期滿而執行完畢。
  (二)辛○○曾犯竊盜罪，經臺灣臺中地方法院以96年度易字第60
    5號判處有期徒刑三月確定，於96年12月20日易科罰金執行
    完畢。
二、亥○○、丁○○、戊○○、辛○○、盧銘杉（另經本院以97
    年度易字第2115號另案審結）、午○○（經本院以98年度易
    字第293號另案審結）共同基於意圖為自己不法所有之犯意
    聯絡，共組竊盜集團，分別以如附表壹所示之分組方式，於
    如附表壹所示之時間、地點，分別共同竊取如附表壹所示之
    人所有之鐵牛拼裝車及車牌等物品 (其中亥○○參與附表壹
    所示之全部犯行，丁○○參與如附表壹編號三、四、七、八
    、十、十二、十六至十八、二十至二七所示之犯行，戊○○
    參與如附表壹編號四、七、八、十、十七至十八、二十至二
    七所示之犯行，辛○○參與如附表壹編號十六至十八所示之
    犯行)。亥○○等人於竊得如附表壹所示之鐵牛拼裝車後，
    便聯繫以駕駛高速公路特約拖吊車為業之Ｊ○○，Ｊ○○即
    會駕駛車牌號碼BP-241號營業用拖吊車於國道8號新市○○
    道、安定交流道下、國道3號善化交流道下及省道臺82線快
    速道路與嘉義縣道167線交岔路口等處等候亥○○等人將所
    竊得之鐵牛拼裝車駛至約定地點。
三、Ｊ○○明知亥○○等人委託伊代為拖吊之鐵牛拼裝車之來源
    ，係亥○○等人竊取而來之贓物，竟仍基於搬運贓物之犯意
    ，單獨於如附表貳所示之時間駛至上開約定地點後，及於97
    年5月初6時許、5月中旬6、7時許、6月9日及7月4日等4天，
    與伊所雇用，而不知悉該鐵牛拼裝車乃來路不明之贓物之辰
    ○○，將亥○○等人所竊得之鐵牛拼裝車，以上開拖吊車經
    國道高速公路拖往高雄縣岡山鎮○○○路之「龍祥拖吊場」
    、臺南縣仁德鄉○○路147號之「運耀資源回收場」、高雄
    縣大社鄉萬金巷442地號之「茂發企業社」及位於南投縣之
    不詳回收場等處，再由亥○○等人將該鐵牛拼裝車變賣予知
    情之寅○○及不知情之巳○○、Ｃ○○等人，Ｊ○○每次則
    視拖吊距離遠近而獲得新臺幣（下同）4千元至1萬元不等之
    報酬。
四、寅○○係「茂發企業社」之負責人，明知亥○○等人所變賣
    之鐵牛拼裝車均仍可正常使用而未損壞，且均屬來路不明之
    贓物，竟仍分別於如附表所示之時間，向亥○○及辛○○
    等人以如附表所示之一般廢鐵買賣價格，故買亥○○等人
    所竊得之鐵牛拼車等贓物，購入後再將該贓物轉賣予其他不
    知情之專收廢鐵之資源回收場牟利。
五、亥○○於出賣鐵牛拼裝車予Ｃ○○時，為促使交易過程得以
    順利進行，竟基於偽造私文書之犯意，於97年5月28日，偽
    簽「陳世鴻」之姓名及按捺指印各一枚於切結書上，再填具
    不實之身分證號碼「Ｚ000000000」而偽造該私文書，進而
    行使並交付予Ｃ○○；復另行基於偽造私文書之犯意，於97
    年6月2日出賣鐵牛拼裝車予巳○○時，偽簽「陳世鴻」之姓
    名及按捺指印各一枚於廢車買賣合約書上，再填具不實之身
    分證號碼「Ｚ000000000」而偽造該私文書，進而行使並交
    付予巳○○，均足以生損害於陳世鴻。
六、案經臺南縣警察局移送臺灣臺南地方法院檢察署檢察官偵查
    起訴。
    理  由
壹、證據能力部分：
    本件被告亥○○、丁○○、戊○○、Ｊ○○、辰○○、辛○○、寅○○、巳○○、Ｃ○○等人就起訴書所載證據之證據
    能力均不爭執，且均未於本院言詞辯論終結前就證據能力部
    分聲明異議，依刑事訴訟法第一百五十九條之五第二項規定
    ，本院認檢察官所舉被告等人犯行之證據均有證據能力，合
    先敘明。
貳、有罪部分：
一、被告亥○○所為竊盜、結夥三人以上竊盜及行使偽造私文書
    之犯行部分：
    查上開犯罪事實，業據被告亥○○於偵查中及本院審理時均
    坦承不諱，核與證人即共同被告丁○○、戊○○、Ｊ○○、
    辰○○、辛○○、巳○○、寅○○、Ｃ○○於警詢及偵查中
    之證述相符，亦與證人曾馨儀、林巧吟、饒瓊蓉於警詢之證
    述，暨證人即被害人Ｂ○○○、酉○○、丑○○、Ｆ○○、
    卯○○、地○○、己○○、Ａ○○、癸○○、未○○、Ｈ○○、丙○○、Ｉ○○、玄○○、宇○○、Ｄ○○、Ｇ○○、
    壬○○、乙○○、Ｌ○○、天○○、黃○○、子○○、戌○○、甲○○、宙○○、申○○、庚○○等人於警詢之證述相
    符，並有竊車地點及引擎相片共二十張、報案三聯單十一張
    、車輛協尋電腦輸入單一紙、被害人立具之贓物認領保管單
    五紙、切結書一紙、廢車買賣合約書一紙、被害人地○○遭
    竊地點附近監視器翻拍照片9張及監視錄影光碟1片、被害人
    陳鐵柱遭竊地點附近之監視器翻拍相片6張、被害人癸○○
    遭竊地點附近之監視器翻拍相片6張附卷可稽（分見警卷頁
    431至470、477至506、181至182、225、251、274、277、2
    80、339、289、329、344、363；97偵9453卷頁6、10、13、
    19、22、34、38、31、42、263）。茲互核上開物證亦與被
    告亥○○之自白相符，足認被告亥○○之白白亦堪以採信。
    綜上所查事證，足認本件被告亥○○竊盜、結夥三人竊盜及
    行使偽造私文書之犯行，事證明確，洵堪認定，應予依法論
    科。
二、被告丁○○、戊○○所為結夥三人以上竊盜犯行之部分：
    查上開犯罪事實，業據被告丁○○、戊○○於偵查中及本院
    審理時均坦承不諱，核與證人即共同被告亥○○、戊○○、
    丁○○、Ｊ○○、辰○○於偵查中之證述相符，亦與證人曾
    馨儀、林巧吟於警詢之證述，暨證人即被害人Ｂ○○○、酉
    ○○、丑○○、Ｆ○○、卯○○、地○○、己○○、Ａ○○
    、癸○○、未○○、Ｈ○○、丙○○、Ｉ○○、玄○○、宇
    ○○、Ｄ○○、Ｇ○○、壬○○、乙○○、Ｌ○○、天○○
    、黃○○、子○○、戌○○、甲○○、宙○○、申○○、庚○○等人於警詢之證述相符，並有竊車地點及引擎相片共二
    十張、報案三聯單十一張、車輛協尋電腦輸入單一紙、被害
    人立具之贓物認領保管單五紙、被害人地○○遭竊地點附近
    監視器翻拍照片9張及監視錄影光碟1片、被害人陳鐵柱遭竊
    地點附近之監視器翻拍相片6張、被害人癸○○遭竊地點附
    近之監視器翻拍相片6張附卷可稽（分見警卷頁431至470、4
    77至506、251、274、277、280、339、289、329、344、36
    3；97偵9453卷頁6、10、13、19、22、34、38、31、42）。
    茲互核上開物證與被告丁○○、戊○○二人之自白相符，足
    認被告丁○○、戊○○之白白堪以採信。綜上所查事證，足
    認本件被告丁○○、戊○○所為結夥三人以上竊盜之犯行事
    證明確，洵堪認定，應予依法論科。
三、被告Ｊ○○所為搬運贓物犯行部分：
    查上開犯罪事實，業據被告Ｊ○○於本院審理時坦承不諱，
    核與證人即共同被告亥○○、丁○○、戊○○、辰○○、巳
    ○○於偵查中之證述相符，亦與證人饒瓊蓉於警詢之證述，
    暨證人即被害人Ｂ○○○、酉○○、丑○○、Ｆ○○、卯○○、地○○、己○○、Ａ○○、癸○○、未○○、Ｈ○○、
    丙○○、Ｉ○○、玄○○、宇○○、Ｄ○○、Ｇ○○、壬○○、乙○○、Ｌ○○、天○○、黃○○、子○○、戌○○、
    甲○○、宙○○、申○○、庚○○等人於警詢之證述相符，
    並有竊車地點及引擎相片共二十張、報案三聯單十一張、車
    輛協尋電腦輸入單一紙、被害人立具之贓物認領保管單五紙
    、被害人地○○遭竊地點附近監視器翻拍照片9張及監視錄
    影光碟1片、被害人陳鐵柱遭竊地點附近之監視器翻拍相片6
    張、被害人癸○○遭竊地點附近之監視器翻拍相片6張附卷
    可稽（分見警卷頁431至470、477至506、251、274、277、2
    80、339、2 89、329、344、363；97偵9453卷頁6、10、13
    、19、22、34、38、31、42），並有被告Ｊ○○所使用之BP
    -241號拖吊車一輛扣案可資佐證。茲互核上開證人之證述、
    物證與被告Ｊ○○之自白確屬相符，足認被告Ｊ○○之白白
    亦堪以採信。是本件被告Ｊ○○搬運贓物之犯行，事證明確
    ，其犯行堪以認定，應予依法論科。
四、被告辛○○所為結夥三人以上竊盜犯行部分：
    查上開犯罪事實，業據被告辛○○於本院審理時坦承不諱，
    核與證人即共同被告亥○○、戊○○、Ｊ○○、Ｃ○○於偵
    查中之證述相符，亦與證人Ｋ○○、陳志良於警詢之證述，
    暨證人即被害人地○○、Ａ○○、黃○○等人於警詢之證述
    相符 (分見警卷第183至188頁、229至232頁、301至308頁、
    312、313、315、316頁)，並有刑案現場平面圖一張、切結
    書一份、照片四張、監視翻拍照片十五張、報案三聯單一張
    附卷可稽 (分見警卷第301、305、310、311、314、482至48
    7頁)。茲再互核上開物證確與被告辛○○之自白相符，足認
    被告辛○○之白白亦堪以採信。綜上所查事證，足認本件被
    告辛○○所為結夥三人以上竊盜之犯行事證明確，洵堪認定
    ，應予依法論科。
五、被告寅○○所為故買贓物犯行部分：
    查上開犯罪事實，業據被告寅○○於本院審理時坦承不諱，
    核與證人即共同被告亥○○於偵查中之證述相符，亦與證人
    即被害人地○○、癸○○、壬○○、甲○○、宙○○等人於
    警詢之證述相符，並有如附表壹所示之竊車地點及車輛之引
    擎相片共二十張、監視器翻拍相片三份、報案三聯單一張、
    被害人立具之贓物認領保管單二紙附卷可稽（分見警卷頁43
    1至470、482至487、505至506、280、329、363；97偵945 3
    卷頁38、31、42），復有被告寅○○所有之進貨磅單五紙、
    鐵牛拼裝車引擎五具、共同被告亥○○販賣鐵牛拼裝車所得
    75000元扣案在卷可佐。茲互核上開物證與被告寅○○之自
    白相符，足認被告寅○○之白白亦堪以採信。是本件被告寅
    ○○故買贓物之犯行事證明確，其犯行洵堪認定，應予依法
    論科。
六、論罪科刑
  (一)核被告亥○○就上開事實欄二、五部分所為，分別係犯刑法
    第三百二十條第一項之普通竊盜罪、同法第三百二十一條第
    一項第四款之結夥三人以上竊盜罪及同法第二百十六條、第
    二百十條之行使偽造私文書罪 (詳如附表壹所犯法條、罪名
    及宣告刑欄所示)；被告丁○○、戊○○二人就上開事實欄
    二部分所為，各係犯刑法第三百二十一條第一項第四款之結
    夥三人以上竊盜罪 (詳如附表壹所犯法條、罪名及宣告刑欄
    所示)；被告Ｊ○○就上開事實欄三部分所為，係犯刑法第
    三百四十九條第二項之搬運贓物罪 (詳如附表貳所示)；被
    告寅○○就上開事實欄四部分所為，係犯刑法第三百四十九
    條第二項之故買贓物罪 (詳如附表所示)。被告亥○○與
    丁○○、戊○○、辛○○，或與他案被告盧銘杉、午○○就
    如附表壹所示之竊盜罪，分別具有犯意聯絡及行為分擔，均
    應論以共同正犯 (其等分工分組方式詳如附表壹行為欄所示
    ，(其中亥○○參與附表壹所示之全部犯行，丁○○參與如
    附表壹編號三、四、七、八、十、十二、十六至十八、二十
    至二七所示之犯行，戊○○參與如附表壹編號四、七、八、
    十、十七至十八、二十至二七所示之犯行，辛○○參與如附
    表壹編號十六至十八所示之犯行)；又被告亥○○、丁○○
    、戊○○、辛○○、Ｊ○○、寅○○等人之上開數次犯行，
    均犯意各別，行為互殊，均應予分論併罰。查被告亥○○、
    辛○○前有如事實欄一所載之罪刑及執行紀錄，分別於97年
    1月31日、96年12月20日執行完畢，此有臺灣高等法院被告
    前案紀錄表各一份在卷可按，其二人於有期徒刑執行完畢後
    ，五年內故意再犯本件有期徒刑以上之各罪，均為累犯，均
    應依刑法第四十七條第一項規定，予以加重其刑。
  (二)爰審酌被告亥○○、丁○○、戊○○、辛○○三人均素行不
    佳，且年輕力壯、四肢健全，具完全謀生能力，不思正當努
    力工作營生，竟圖不勞而獲，共組竊盜集團，隨意竊取他人
    財物，毫無他人所有物之概念，顯見法治觀念淡薄，被告亥
    ○○並居於竊盜集團之主要負責行竊及銷贓之角色，就附表
    壹所示之二十七次犯行全部均有參與，其犯罪情節較為重大
    ，而被告丁○○、戊○○二人分別有十七次及十四次之犯行
    ，且主要負責把風之角色，而被告辛○○僅有如附表壹編號
    十六至十八之三次犯行，並其等犯後均坦承犯行之態度；被
    告Ｊ○○為謀生計，受竊車集團之僱用搬運贓車，助長行竊
    犯罪者之銷贓管道，致使被害人失竊之財物追償困難，並增
    加警察機關偵辦竊嫌之困難度，敗壞社會風氣，並其犯後坦
    承犯行之態度；被告寅○○明知被告亥○○等人所出售之鐵
    牛拼裝車為來路不明之贓物，仍因貪圖便宜而故買他人遭竊
    之鐵牛拼裝車，助長竊風，導致被害人追回失物之困難，對
    社會危害非輕，惟犯罪後坦承犯行之態度等一切情狀，各量
    處如附表壹至及主文所示之宣告刑，並均分別定其應執行
    刑，且就被告Ｊ○○、寅○○所為之宣告刑及執行刑均諭知
    如易科罰金之折算標準。
  (三)被告Ｊ○○、寅○○分別所犯如附表貳、所示之各罪，其
    宣告刑均屬得易科罰金之刑，而所定之執行刑，雖均已逾有
    期徒刑六月，惟按九十八年六月十九日司法院大法官會議釋
    字第六六二號解釋，對於刑法第四十一條第二項，關於數罪
    併罰，數宣告刑均得易科罰金，而定應執行刑之刑逾六個月
    者，排除適用同條第一項得易科罰金之規定部分，與憲法第
    二十三條規定有違，並與大法官會議解釋釋字第三六六號解
    釋意旨不符，而應自本解釋公布之日起失其效力。是以被告
    Ｊ○○、寅○○所犯之數罪既經本院分別宣告如附表貳、
    所示之宣告刑，且均屬得易科罰金之刑，而所定之執行刑雖
    均逾六個月以上，參以上開解釋意旨，自仍須就其二人所宣
    告之刑及所定之執行刑均以宣告得易科罰金之折算標準。
  (四)被告寅○○未曾因故意犯罪受有期徒刑以上刑之宣告，有臺
    灣高等法院被告前案紀錄表附卷可稽，且其係經營「茂發企
    業社」從事資源回收之工作，其雖故買被告亥○○之竊取之
    鐵牛拼裝車，惟故買贓物之犯行僅五次 (詳如附表所示)
    ，且均以一般廢鐵價格收購，其實際所得利潤亦屬有限，且
    其犯後坦承犯行，頗具悔意，是本院認被告寅○○經此起訴
    審判科刑，已足促其警惕，而無再犯之虞，上開宣告之刑，
    以暫不執行為適當，爰依刑法第七十四條第一項第一款規定
    宣告緩刑二年，以啟自新；又被告寅○○之上開犯行，影響
    社會安定、助長他人之犯罪及損害被害人之權益，本院分別
    依刑法第七十四條第二項第四款、第五款之規定，命其於判
    決確定後個月內向公庫支付新臺幣拾萬元，並於判決確定
    後陸個月內依執行檢察官之命令至向指定之公益團體、地方
    自治團體或社區提供一百小時之義務勞務，以啟自新，且為
    輔導、監督其確實改過向善，乃併宣告於緩刑期內付保護管
    束。
  (五)被告亥○○於出賣鐵牛拼裝車予Ｃ○○時偽簽「陳世鴻」之
    姓名及按捺指印各一枚於切結書上，及於出賣鐵牛車予巳○○時，偽簽「陳世鴻」之姓名及按捺指印各一枚於廢車買賣
    合約書上 (見警卷第182頁)，該偽造之簽名及指印，均應依
    刑法第二百十九條規定，偽造之署押，不問屬於犯人與否，
    均應予以宣告沒收。
  (六)扣案被告亥○○所有之工具1批 (見警卷第380頁扣押物品目
    錄表編號8)，及T字扳手1支 (見警卷第385頁扣押物品目錄
    表)，係被告亥○○所有持供竊盜鐵牛拼裝車或預備供犯竊
    盜罪所用之物，業據其供承在卷 (見警卷第7頁)，依共同正
    犯均必須負全部罪責之理論，自應就被告亥○○、丁○○、
    戊○○及辛○○之部分，均依刑法第三十八條第一項第二款
    規定，予以宣告沒收；扣案被告亥○○於97年6月30日所販
    賣鐵牛拼裝車予被告寅○○之所得75000元 (由被告林鈞丞
    提出扣押)，為被告亥○○、丁○○、戊○○三人犯罪所得
    之物，業據被告亥○○於警詢時所供承 (見警卷頁15），而
    被告辛○○所犯係附表壹編號十六至十八之犯行，與本案無
    關，依共同正犯必須負全部罪責之理論，爰就被告亥○○、
    丁○○、戊○○三人之部分，依刑法第三十八條第一項第三
    款規定予以宣告沒收。
  (七)另扣案被告亥○○所使用之車牌號碼LS-1955號自小客車及
    大型膠布1捲、膠質手套2雙、白色三星手機一支、銀色手機
    1支、黑色易利信手機1支、無線電車機等物 (詳警卷第380
    頁扣押物品目錄表)，均非被告亥○○持供犯罪所用之物，
    業據被告亥○○供述在卷 (見警卷第7頁)；被告丁○○、戊○○二人所使用之車牌號碼VM-9862號自小客車、JVC汽車音
    響一台、LG手機一支 (詳如警卷第385頁扣押物品目錄表)；
    及被告Ｊ○○所使用之車牌號碼BP-241號拖吊車、被告Ｊ○○所有之行動電話1支 (序號：000000000000000 00)及帳冊
    2本 (見警卷第395頁扣押物品目錄表)；被告辛○○所有之
    SHARP手機1支、NOKIA手機1支、DIGITAL EMOTION手機1支、
    空氣壓縮機2台、乙炔切割器3組、蓄電池4顆；被告寅○○
    所有之進貨磅單5張等物 (見警卷第390頁扣押物品目錄表)
    ，均非專供被告亥○○、丁○○、戊○○、Ｊ○○、辛○○
    、寅○○等人持供犯罪所用之物，爰均不予宣告沒收，併此
    敘明。
  (八)至於公訴檢察官就被告亥○○、丁○○、戊○○三人均當庭
    求處有期徒刑二年六月，本院認就被告丁○○、戊○○二人
    之求刑尚屬洽當，惟被告亥○○就整個竊盜集團之竊盜犯行
    係居於主導地位，且直接參與銷贓分贓之工作，而其就附表
    壹所示之全部犯行均有參與，其犯罪情節遠甚於被告丁○○
    、戊○○二人，是以本院認檢察官就被告亥○○部分之求刑
    尚屬過輕，併此敘明。
  (九)強制工作部分：
    1.按「十八歲以上之竊盜犯、贓物犯，有犯罪之習慣者，得
      於刑之執行前，令入勞動場所強制工作。」，竊盜犯贓物
      犯保安處分條例第3條第1項定有明文。而保安處分係針對
      受處分人將來之危險性所為之處置，以達教化、治療之目
      的，為刑罰之補充制度。我國現行刑法採刑罰與保安處分
      雙軌制，係在維持行為責任之刑罰原則下，為協助行為人
      再社會化之功能，以及改善行為人潛在之危險性格，期能
      達成根治犯罪原因、預防犯罪之特別目的。是保安處分中
      之強制工作，旨在對嚴重職業性犯罪及欠缺正確工作觀念
      或無正常工作因而犯罪者，強制其從事勞動，學習一技之
      長及正確之謀生觀念，使其日後重返社會，能適應社會生
      活。竊盜犯贓物犯保安處分條例第3條第1項規定，即係本
      於保安處分應受比例原則之規範，使保安處分之宣告，與
      行為人所為行為之嚴重性、行為人所表現之危險性及對於
      行為人未來行為之期待性相當之意旨而制定，而由法院視
      行為人之危險性格，決定應否令入勞動處所強制工作，以
      達預防之目的；又十八歲以上之竊盜犯以犯竊盜為常業者
      ，法院固得依竊盜犯贓物犯保安處分條例第三條第一項第
      二款規定宣告於刑之執行前，令入勞動場所強制工作之保
      安處分，然是否宣告強制工作，法院仍有裁量權，非無審
      酌之餘地而當然應予宣告該項保安處分，此觀該法文之規
      定甚明（最高法院91年度台上字第4625號判決、96年度台
      上字第673號判意旨參照）。又按，「有犯罪習慣或因遊
      蕩或懶惰成習而犯罪者，於刑之執行前，令入勞動場所強
      制工作。」，刑法第90條第1項亦定有明文。
    2.經查，被告亥○○有如事實欄一所示之多次竊盜及毒品之
      前科紀錄，甫於97年1月31日縮刑期滿執行完畢，猶不知
      悔悟，隨即於同年之4月16日起至7月4日止即犯下如附表
      壹所示之高達二十七件之竊盜犯行，且多由被告亥○○親
      自下手行竊，而其他共犯則在旁把風，而被害人多屬從事
      農作之辛勤農民，其等遭竊之鐵牛拼裝車多屬可正常使用
      之車輛，實已嚴重危害社會治安，又竊得之鐵牛拼裝車隨
      即遭被告亥○○等人變賣分贓花用，顯見被告亥○○有圖
      不勞而獲之惡習，且欠缺正確工作觀念，而有犯罪之習慣
      ，若僅賴徒刑之執行恐仍難收警惕及教化之效，為矯正其
      惡行，養成其勤勞之習慣，有令入勞動場所強制工作之必
      要；又查竊盜犯贓物犯保安處分條例第2條第4項規定：「
      應執行之刑未達一年以上者，不適用本條例」，而被告亥
      ○○本件係犯竊盜及行使偽造私文書等罪，因其犯行重大
      ，經本院定應執行刑為有期徒刑三年六月，而其二次之行
      使偽造私文書犯行經本院分別判處有期徒刑各三月，是以
      就其所犯之竊盜犯行，確已逾有期徒刑一年，亦符合上開
      規定，是以，就被告亥○○所犯之竊盜犯行，爰依竊盜犯
      贓物犯保安處分條例第3條第1項規定、刑法第90條第1項
      規定，併予宣告強制工作之保安處分，以糾正其正確之工
      作觀念，俾使其能習得將來適應社會生活所需之技能。
    3.被告丁○○曾因犯毒品危害防制條例案件，而分別經法院
      判處有期徒刑七年六月、一年三月，再因犯電信法案件，
      經法院判處有期徒刑六月，嗣經入監執行，而於97年3月
      因縮短刑期假釋出監 (觀護結束日為99年5月11日)；被告
      戊○○曾因犯毒品危害防制條例案件，而經法院判處有期
      徒刑六年六月，再因公共危險罪，經法院判處有期徒刑二
      年，再因非駕駛業務過失致死罪，經法院判處有期徒刑十
      月，經定執行刑為有期徒刑九年，嗣經入監執行，於96年
      12月12日准予假釋付保護管束 (觀護結束日為98年5月11
      日)，此分別有臺灣高等法院被告前案紀錄表各一份在卷
      可稽；其二人雖有上開之前科紀錄，且被告丁○○所參與
      如附表壹所示之犯行共十七件，被告戊○○所參與如附表
      壹所示之犯行共十四件，惟其二人於該竊盜集團之分工方
      式多係擔任把風之工作，實際下手行竊者且參與主導分贓
      者皆為被告亥○○，其二人之犯行就行為之嚴重性而言遠
      低於被告亥○○，且其二人之前科亦未曾有過竊盜之犯行
      ，被告丁○○於案發時有正常之工作，被告戊○○於97年
      3月份始被公司裁員，業據其二人於供述在卷 (見98年1月
      15 日審判筆錄)，是以其二人所表現之行為危險性亦遠低
      於被告亥○○，亦無其他之佐證足以證明其二人有竊盜之
      習慣，是以本院斟酌上開保處分之立法意旨，就被告丁○○、戊○○二人，認處以如主文所示之刑已足資警惕，爰
      不予宣告強制工作。
    4.至於被告辛○○部分，其雖曾因竊盜案件，經法院判處有
      徒刑三月確定，而於96年12月20日易科罰金執行完畢，惟
      其就本件犯行僅為附表壹編號十六至十八 (即原起訴書附
      表一編號十七至十九)，所犯案件僅為三件，且實際下手
      行竊者皆為被告亥○○，而被告辛○○本人亦有工常之工
      作，亦據其於審判時供述在卷 (見本院98年6月24日審判
      筆錄)，是以就被告辛○○部分，其行為之嚴重性尚非重
      大，且並無其他證據認定其有竊盜之習慣，是以本院認並
      無宣告強制工作之必要。
、無罪部分
一、公訴意旨略以：
  (一)被告辰○○明知被告Ｊ○○受被告亥○○等人委託代為拖吊
    之鐵牛拼裝車、大貨車等車輛，係亥○○等人竊取而來之贓
    物，竟仍與Ｊ○○共同基於搬運贓物之犯意，於97年5月初6
    時許、5月中旬6、7時許、6月9日及7月4日等4天，將亥○○
    等人所竊得之鐵牛拼裝車與大貨車，以拖吊車經國道高速公
    路拖往高雄縣楠梓交流道下，再由Ｊ○○或亥○○拖往岡山
    鎮○○○路之「龍祥拖吊場」、臺南縣仁德鄉○○路14 7號
    之「運耀資源回收場」、高雄縣大社鄉萬金巷442地號之「
    茂發企業社」及位於南投縣之不詳回收場等處，再由亥○○
    等人將該鐵牛拼裝車與大貨車變賣予寅○○、巳○○、Ｃ○○等人。因認被告辰○○涉犯刑法第三百四十九條第二項之
    搬運贓物罪嫌。
  (二)被告巳○○、Ｃ○○分別係「龍祥拖吊場」及「運耀資源回
    收場」之負責人，渠等均明知亥○○等人所變賣之鐵牛拼裝
    車均仍可正常使用而未損壞，且均屬來路不明之贓物，竟仍
    分別於如附表四所示之時間，向亥○○及辛○○等人以如附
    表肆所示之一般廢鐵買賣價格，故買亥○○及辛○○等人所
    竊得之鐵牛拼裝車等贓物，購入後再將該贓物轉賣予其他專
    收廢鐵之資源回收場牟利。
  (三)被告巳○○明知97年6月2日及同年6月9日所購入之鐵牛拼裝
    車，係源自亥○○人等之竊盜集團，竟與丁○○（丁○○偽
    造文書部分經檢察官以補充理由書敘明將另行偵辦）共同基
    於偽造文書之犯意，於97年6月2日及同年6月9日，在巳○○
    所有之廢車買賣合約書上，由丁○○偽簽「林金德」之姓名
    ，並填具不實之身分證號碼，而偽造該私文書後，連同上開
    亥○○所偽造之私文書，一併於轉售鐵牛拼裝車予不知情之
    陳金炎（另經檢察官為不起訴處分）時，行使交付予陳金炎
    ，作為取信陳金炎之用。
  (四)被告Ｃ○○明知所購入之鐵牛拼裝車係源自亥○○等人之竊
    盜集團，竟與亥○○共同基於偽造私文書之犯意，於97年5
    月28日，由亥○○偽簽「陳世鴻」之姓名於Ｃ○○所提供之
    切結書上，再填具不實之身分證號碼「Ｚ000000000」而偽
    造該私文書。
  (五)嗣經警循線查獲Ｃ○○時，Ｃ○○則行使交付上開偽造之切
    結書予警方，以脫免自己所涉贓物罪嫌之刑責。因認Ｃ○○
    及巳○○均係犯刑法第三百四十九條第二項之故買贓物罪、
    同法第二百十六條、第二百十條之行使偽造私文書罪嫌。
  (六)被告亥○○、辛○○共同基於竊盜之犯意聯絡，而於如附表
    伍所示之時間、地點竊取如附表伍所示之自用大貨車一輛，
    因認被告亥○○、辛○○二人就此部分涉有共同竊盜罪嫌。
二、法律規定及判決先例：
  (一)按被告未經審判證明有罪確定前，推定其為無罪；又犯罪事
    實應依證據認定之，無證據不得認定犯罪事實，刑事訴訟法
    第一百五十四條第一項、第二項定有明文。次按不能證明被
    告犯罪者，應諭知無罪之判決，同法第三百零一條定有明文
    。
  (二)又按事實之認定，應憑證據，如未能發現相當證據，或證據
    不足以證明，自不能以推測或擬制之方法以為裁判基礎，最
    高法院四十年臺上字第八十六號判例可資參照。而所謂證據
    ，係指足以證明被告有犯罪行為之積極證據而言，該項證據
    須適於為被告犯罪之證明者，始得採為斷罪之資料，最高法
    院六十九年臺上字第四九一三號判例可資參考。
  (三)再按認定不利於被告之事實，須依積極證據，茍積極證據不
    足為不利於被告事實之認定時，即應為有利於被告之認定，
    更不必有何有利之證據，最高法院亦著有三十年上字第八一
    六號判例足參。
  (四)認定犯罪事實所憑之證據，雖不以直接證據為限，間接證據
    亦包括在內；然而無論直接或間接證據，其為訴訟上之證明
    ，須於通常一般之人均不致有所懷疑，而得確信其為真實之
    程度者，始得據為有罪之認定，倘其證明尚未達到此一程度
    ，而有合理之懷疑存在時，即應為被告無罪判決之諭知（最
    高法院七十六年臺上字第四九八六號判例意旨參照）。
  (五)復按檢察官就被告犯罪事實，應負舉證責任，並指出證明之
    方法，刑事訴訟法第一百六十一條第一項定有明文。而檢察
    官對被告犯罪事實應負舉證責任，並指出證明之方法，係指
    檢察官除應就被告之犯罪實負提出證據之責任外，並應負說
    服之責任，使法官確信被告犯罪構成事實之存在。而法院於
    第一次審判期日前，審查檢察官起訴或移送併辦意旨及全案
    卷證資料，依客觀之論理與經驗法則，從形式上審查，即可
    判斷被告顯無成立犯罪之可能者，例如：(一)、起訴書證據
    及所犯法條欄所記載之證據明顯與卷證資料不符，檢察官又
    未提出其他證據可資證明被告犯罪；(二)、僅以被告或共犯
    之自白或告訴人之指訴，或被害人之陳述為唯一之證據即行
    起訴；(三)、以證人與實際經驗無關之個人意見或臆測之詞
    等顯然無證據能力之資料（有無證據能力不明或尚有爭議，
    即非顯然）作為起訴證據，又別無其他證據足資證明被告成
    立犯罪；(四)、檢察官所指出之證明方法過於空泛，如僅稱
    有證物若干箱或帳冊若干本為憑，至於該證物或帳冊之具體
    內容為何，均未經說明；(五)、相關事證未經鑑定或勘驗，
    如扣案物是否為毒品、被告尿液有無毒物反應、竊佔土地坐
    落何處等，苟未經鑑定或勘驗，顯不足以認定被告有成立犯
    罪可能等情形，均應以裁定定出相當合理之期間通知檢察官
    補正證明方法。辦理刑事訴訟法案件應行注意事項第九五項
    定有明文。(六)是以，綜上規定及說明，若刑事案件有以上
    之情形，而檢察官於起訴後，法院於公訴人蒞庭實行公訴，
    經法院予提出證據證明及說服法院之機會，而無法提出足以
    說服法院被告有起訴之犯罪事實之證據，自應為被告無罪之
    判決，亦屬至明。
三、
  (一)本件公訴人認被告辰○○涉犯刑法第三百四十九條第二項之
    搬運贓物罪，無非係以被告辰○○之供述、證人即共同被告
    亥○○、戊○○、丁○○、Ｊ○○等人之證述為證。訊據被
    告辰○○堅決否認犯行，辯稱：伊是受僱於老闆Ｊ○○，老
    闆叫伊出車，伊就得出車，雖然事後有覺得怪怪的，有問過
    老闆，但是老闆也沒有講等語。
  (二)公訴人認被告巳○○及Ｃ○○均涉犯刑法第三百四十九條第
    二項之故買贓物罪及同法第二百十六條、第二百十條之行使
    偽造私文書罪，無非係以被告巳○○、Ｃ○○之供述，及證
    人即共同被告亥○○之證述、證人陳金炎之證述、被害人黃
    ○○、Ｅ○○、戌○○之指述，及竊車地點暨引擎相片二十
    幀、監視器翻拍照片十二幀、切結書一紙及廢車買賣合約書
    二紙為證。訊據被告巳○○、Ｃ○○均堅決否認有何故買贓
    物及行使偽造私文書之犯行。被告巳○○辯稱：1.如果知道
    那是贓物，不會用一般廢鐵的價格收購，2.收購時，伊要求
    亥○○、丁○○出具身分證明文件，但是亥○○、丁○○都
    表示沒有帶證件，伊根本不知道他們簽的名字不是本名，3.
    拼裝車本身沒有證明文件，所以才沒有要求提出車子的證明
    文件等語；被告Ｃ○○則辯稱：1.故買贓物部分，檢察官認
    定之事實有誤，伊係收購零件，並非整臺之UH-868自用大貨
    車。2.伊係收購者，由伊之會計填寫文書，賣方偽填的資料
    與伊沒有關係等語。
  (三)公訴人認被告亥○○、辛○○就如表編號五之犯行，均係涉
    犯刑法第三百二十條第一項之竊盜罪，無非係以被告亥○○
    、辛○○二人之供述，及證人Ｃ○○、Ｅ○○等人之證述，
    並有證人即被害人Ｅ○○遭竊地點附近之監視器翻拍相片六
    張、被告辛○○住處外照片一張可證。訊據被告亥○○、辛○○二人堅詞否認涉有如附表伍所示之竊盜犯行。被告亥○○並辯稱：伊都是偷鐵牛拼裝車，並未偷過自用大貨車，且
    未曾和被告辛○○前往附表五之地點偷自用大貨車等語。
四、經本院查：
  (一)被告辰○○被訴搬運贓物罪部分：
    1.證人即共同被告Ｊ○○之證詞：
      (1)於警詢時證稱：「辰○○與我一同出去拖吊鐵牛車三次
        ，都拖到高雄市○○○○道或高雄縣岡山鎮，包括7月4
        日被警方查獲這次共四次，每趟工資二千元至二千五百
        元」等語(見97年度偵字第9453號卷第224頁)。
      (2)於本院審理時證稱：「我從二、三年前就開始僱用辰○○，我們是做道路救援的，負責拖吊拋錨的車，一般的
        車和高速公路的車都有，於97年5月初、5月中、6月9日
        及7月4日我有聯絡辰○○到服務點來開拖吊車，並沒有
        告訴他要拖什麼車，我再跟他一起到現場，當時是由亥
        ○○打電話給我，他說要到那一個地方作拖吊，我就找
        辰○○一起到亥○○所聯絡偷來的車子放在那裡的地點
        ，4月份才開始幫亥○○他們拖吊，到6月底我才知道幫
        亥○○拖吊的車是偷來的，並非亥○○告訴我的，係我
        自己懷疑的，最後一次就是7月4日，辰○○有問我那些
        車子是否為贓車，我告訴他我也不是很清楚，我也懷疑
        是否為贓車，當我們拖吊其他一般的車輛時，辰○○並
        沒有詢問所拖的車輛是否為贓車，他問這些鐵牛拼裝車
        怎麼來的，我說我也不知道它們是怎麼來的，因為所拖
        的鐵牛拼裝車與平常拖的車不一樣，因為拼裝車沒有牌
        照，也沒有行照那些東西，7月4日那時我仍猜疑是贓車
        ，同一天辰○○有問我拖吊的這些車輛是否為贓車，我
        回答說我也不是很清楚，他說覺得怪怪的，但沒有告訴
        我那裡怪怪的，這四次的拖吊幾乎都是在半夜12點，而
        辰○○也沒有問亥○○，因為我們都是到現場後，車子
        拖了就走，因此辰○○也不知道那是贓車，而亥○○都
        是要我們拖到楠梓交流道或名間交流道下，就付款給我
        ，我再付一千五百元給辰○○，是以「趟」計算，如果
        比較遠會額外付他費用」等語（見本院98年3月18日審
        判筆錄頁8至12）。
  (二)被告辰○○於偵查中供稱：「我當時覺得怪怪的，只是伊受
    僱於Ｊ○○，也是領取薪資，就不再追問，我心理面就懷疑
    可能是贓車等語（見97年度偵字第9453卷頁205）；復於本
    院審理時供稱：我後來覺得怪怪的，有問過老闆，但老闆沒
    有說什麼，之前都是早上6、7點，後來愈來愈晚差不多3、4
    點」等語（見本院98年3月18日審判筆錄頁5）。
  (三)茲互核上開證人之證詞及被告辰○○之供述可知，被告辰○○本身即是以拖吊車輛為業，有固定之職業，而就公訴人所
    指訴於97年5月初、5月中、6月9日及7月4日共四次，共同被
    告Ｊ○○與被告辰○○接獲共同被告亥○○之委託前往拖吊
    亥○○等人所竊盜之鐵牛拼裝車時，皆是由共同被告亥○○
    打電話給共同被告Ｊ○○，再由共同被告Ｊ○○打電話給被
    告辰○○一起前往拖吊，被告辰○○並未直接和共同被告亥
    ○○接觸或交談，且其係居於受僱者之角色，聽命於老闆即
    共同被告Ｊ○○之指示，確難期待其就受命拖吊之車輛能有
    確信為來源不明之贓物之主觀認識；參以其聽命老闆即共同
    被告Ｊ○○之指示，偕同拖吊鐵牛拼裝車時，每趟之工資係
    依拖吊距離遠近而獲一、二千元之代價，甚至於97年7月4日
    經警查獲之該次犯行，被告Ｊ○○亦證述其所獲之拖吊代價
    為一萬元，惟僅給被告辰○○三千元或一千五百元之報酬等
    語 (分見警卷第160頁、本院98年3月18日審判筆錄)，足認
    被告被告辰○○受命拖吊所獲之工資，亦非屬顯不相當之報
    酬；而被告辰○○雖於7月4日拖吊時有詢問該拖吊車輛之來
    源，甚至懷疑該拖吊之鐵牛拼裝車有問題，惟共同被告Ｊ○○當時係告知他也不知道這些鐵牛拼裝車之來源等語，是以
    從上開證人之證詞與被告辰○○之供詞相互勾稽，足認被告
    辰○○僅係受僱共同被告Ｊ○○拖吊鐵牛拼裝車，縱使其於
    最後一次拖吊時曾懷疑該鐵牛拼裝車之來源，惟亦無其他積
    極之證據足以證據被告辰○○於主觀上確有搬運贓物之故意
    ，是以應認公訴人就被告辰○○搬運贓物之犯行並無充分之
    積極證據，而使本院產生明確有罪之心證，則依據刑事訴訟
    法所揭諸之「無罪推定原則」，自應將疑點利益歸於被告辰
    ○○，是以，本院就被告辰○○被訴搬運贓物之犯行自應為
    無罪之諭知。
  (四)被告巳○○被訴故買贓物罪及行使偽造私文書罪部分：
    1.故買贓物部分：
      (1)「97年6月2日及97年6月9日二日有各賣一輛鐵牛拼裝車
        給巳○○，是和拖吊車司機Ｊ○○及亥○○三個人一起
        去去找巳○○，當時Ｊ○○是一台營業大貨拖吊車去的
        ，是亥○○決定要將偷來的鐵牛拼裝車賣給位於高雄岡
        山鎮的拖吊場的，賣給巳○○的時候是一個完整的鐵牛
        拼裝車，但是車子是舊的，巳○○有叫我拿身分證出來
        比對，但我說我沒有帶，巳○○就叫我直接把自己的名
        字、身分證、電話號碼寫在合約書上，而亥○○就叫我
        隨要我隨便簽一個名字在廢車買賣合約書上交給廢車場
        ，我知道這部車子是贓車，所以我就隨便想個名字「林
        金德」就簽下去，同時簽別人的身分證字號」等語 (見
        本院98年1月15日審判筆錄)
      (2)證人即共同被告Ｊ○○於本院審理時證稱：「我認識巳
        ○○，是拖吊業公司同事，所以亥○○叫我把車拖到巳
        ○○那裡，賣二輛車給巳○○時沒有說車子為贓車，丁○○、亥○○簽合約書時，巳○○有要求他們拿出身分
        證明文件，但亥○○、丁○○沒有拿出他們的身分證明
        文件，他們都說沒有帶，我懷疑是贓車，不過當時鐵牛
        拼裝車的市價還不錯，且巳○○有作報廢鐵的生意，我
        不知道他有無收贓車，但是因為朋友關係，如果我介紹
        他多少會給我一些佣金，有說要給我佣金，但沒有說要
        給多少，當時我告訴巳○○有人找我拖報廢車輛，他說
        他有收購報廢車，所以我說要介紹他收購，他只收購報
        廢鐵，我拖車時沒有發動就拖吊了，不清楚該些車子是
        否報廢車，係亥○○說該些車子要報廢，所以我才跟巳
        ○○說是報廢車」等語（見本院98年1月15日審判筆錄
        頁13至16）。
      (3)證人即回收廢棄汽機車業者陳金炎於偵查中供稱：「我
        的客戶尤宏仁介紹巳○○來賣車，因為那鐵牛車沒有車
        牌，又很舊了，依我判斷那些鐵牛車是不能開的」等語
        （見97年度偵字第9453卷頁505）。
      (4)互核上開證人之證述可知，證人即共同被告Ｊ○○係因
        其認識被告巳○○，而被告巳○○係從事收購報廢鐵之
        生意，且被告巳○○承諾會給予佣金，共同被告Ｊ○○
        遂以要介紹收購報廢車輛之名義介紹被告巳○○收購上
        開贓車，足認被告巳○○確是以經營收購報廢鐵為業，
        且並不知情被告亥○○、丁○○所賣之車輛為贓車；又
        被告巳○○於收購該鐵車拼裝車時，亦曾要求共同被告
        亥○○、丁○○等人出示身分證明文件，與常情並無不
        符；又參以證人陳金炎所言，上開贓車依外觀判斷應屬
        報廢車，且因鐵牛拼裝車輛本身亦無行照等證明文件可
        提供，是被告巳○○收購上開拼裝車之行為並無不合理
        之處，且被告亥○○、朱全時未告知出賣之物係屬贓車
        ，因而被告巳○○自無從知悉所收購之車乃係贓車，足
        認被告巳○○確無故買贓物之故意，亦足認定。而公訴
        人復未舉出積極證據證明被告巳○○有故買贓物之故意
        ，本院自無從認定被告巳○○主觀上有故買贓物之犯意
        。
      (5)綜上所述，公訴人所舉之上開證據，亦僅足證明被害人
        確有鐵牛拼裝車失竊及被告巳○○確有收購失竊之鐵牛
        拼裝車之客觀事實，並無從證明被告巳○○有故買贓物
        之主觀犯行，是以應認公訴人就被告巳○○故買贓物之
        犯行並無充分之積極證據，而使本院產生明確有罪之心
        證，則依據刑事訴訟法所揭諸之「無罪推定原則」，自
        應將疑點利益歸於被告，是以，本院就被告巳○○被訴
        故買贓物之犯行自應為無罪之諭知。
    2.行使偽造私文書部分：
      (1)證人即共同被告丁○○於本院審理時證稱：「我和亥○○賣兩輛，賣過巳○○兩次，是和亥○○、Ｊ○○一起
        去將車交給巳○○的，時間各是97年6月2日及97年6月9
        日，二張廢車買賣合約書是亥○○叫我簽的，他要我隨
        便簽一個名字交給廢車廠就可以了，巳○○有叫我拿出
        身分證比對，但我沒有帶，巳○○就叫我把自己的名字
        、身分證及電話號碼直接寫在合約書上，巳○○沒有叫
        我隨便簽名，因為我知道這部車是贓車，不能簽本名，
        所以我當下就隨便想一個名字簽下去，並簽別人的身分
        證字號」等語（見本院98年1月15日審判筆錄頁7至10）
        。
      (2)證人即共同被告Ｊ○○於本院審理時證稱：「丁○○、
        亥○○簽合約書時，巳○○有要求他們拿出身分證明文
        件，但亥○○、丁○○沒有拿出他們的身分證明文件，
        他們都說沒有帶」等語（見本院98年1月15日審判筆錄
        頁13至16）。
      (3)證人即共同被告亥○○於偵查中證稱：「切結書及買賣
        契約書，巳○○要我隨便寫一寫，不知道為何巳○○要
        我隨便寫一寫，賣車時購車的人沒有要我出示證件核對
        過」等語（見97年度偵字第9453卷頁518）。
      (4)茲互核上開證人即共同被告丁○○及Ｊ○○之證述可知
        ，被告巳○○於購車時確有要求共同被告亥○○、丁○○等人提出身分證明文件，且要被告丁○○書於合約書
        上書寫自己的姓名及身分證字號等情，此與被告巳○○
        之供詞亦相符合；而被告巳○○既有依正常買賣程序要
        求共同被告亥○○、丁○○等人提出或書寫個人資料，
        其就被告丁○○偽簽「林金德」之姓名及不實身分證字
        號於廢車買賣合約書上之行使偽造私文書之犯行，是否
        有犯意之聯絡即存在有合理之懷疑，而不足令本院產生
        被告巳○○確有此部分犯行之有罪確信。
      (5)證人即共同被告亥○○雖證稱被告巳○○要其隨便寫買
        賣契約書，且無核對證件等語。惟此部分與證人即共同
        被告Ｊ○○所證稱共同被告丁○○、亥○○簽合約書時
        ，被告巳○○曾要求他們拿出身分證明文件一節顯不相
        符；又參以證人即共同被告丁○○亦證述被告巳○○要
        求其拿出身分證明文件核對乙情，可知被告巳○○既要
        求共同被告丁○○出示證件，豈有不要求共同被告亥○○出示證件之理；再參以共同被告亥○○係竊取並出賣
        贓車之人，其就偽簽他人姓名之偽造文書犯行於偵查中
        所證，亦有避重就輕之可能，是以，是以，證人即共同
        被告亥○○上開證詞既與其他證人即共同被告丁○○、
        Ｊ○○之證述及被告巳○○之供述顯不相符，自不足採
        信。
      (6)綜上所述，就共同被告亥○○、丁○○偽造該買賣合約
        書一節，被告巳○○有無犯意之聯絡，本院即存有合理
        之懷疑。再者，公訴人復未提出其他積極證據證明被告
        巳○○與共同被告亥○○、丁○○有偽造上開買賣合約
        書之犯意聯絡，本院自無從認定被告巳○○主觀上有共
        同偽造該切結書之犯意，進而言之，本院亦無從認定其
        主觀上有行使該偽造買賣合約書之犯意。
      (7)揆諸上開說明，應認公訴人就被告巳○○行使偽造私文
        書之犯行並無充分之積極證據，而使本院產生明確有罪
        之心證，則依據刑事訴訟法所揭諸之「無罪推定原則」
        ，自應將疑點利益歸於被告巳○○，是以，本院就被告
        巳○○被訴行使偽造私文書之犯行自應為無罪之諭知。
  (五)被告Ｃ○○被訴故買贓物罪及行使偽造私文書罪部分：
    1.故買贓物部分：
      (1)證人即共同被告亥○○於本院審理時證稱：「97年5月
        27 日在長和路四段588號，我偷鐵牛拼裝車，偷完後我
        開去辛○○的住處，在那裡拆解掉再賣出去，總共有二
        輛，有一輛拖去Ｃ○○那裡沒有談成，後來有一輛去辛○○那裡拆解後，於97年5月28日要Ｃ○○開車子過來
        把廢鐵載走，是Ｃ○○那裏的司機來載走的，在Ｃ○○
        那裡我都看到拆解掉的廢鐵或五金，先賣廢鐵後，才去
        賣整臺的鐵牛拼裝車，但是後者並沒有交易完成，我是
        賣給Ｃ○○鐵牛拼裝車而不是大貨車」等語（見本院98
        年1月15日審判筆錄頁19至26）。
      (2)證人即共同被告辛○○於本院審理時證稱：「Ｃ○○是
        我的客戶，我有修理他的怪手，因為我認識他，所以廢
        鐵的價格可以賣高一點，並沒有告訴Ｃ○○是贓車，我
        只有賣他廢鐵，所以他也不知道是車子，97年5月28日
        我打電話聯絡Ｃ○○說有廢鐵要賣給他，請他叫人過來
        我的住處載，自用大貨車及鐵牛拼裝車一起跟亥○○收
        購後，我一併拆解，然後一起賣給Ｃ○○，約賣了7萬
        多元，拆完後才叫Ｃ○○來載，由他的司機來載」等語
        （見本院98年1月15日審判筆錄頁27至30）。
      (3)依上開證人即共同被告亥○○、辛○○之證述可知，渠
        等賣給被告Ｃ○○之物係鐵牛拼裝車「拆解後之廢鐵」
        ，且共同被告辛○○亦未告訴被告Ｃ○○該些廢鐵為整
        台鐵牛拼裝車拆解後之廢鐵及該批拆解後之廢鐵係屬贓
        物等情，故被告Ｃ○○自無從知悉所收購之物係屬贓物
        ，其是否有故買贓物之主觀犯意，即存在有合理之懷疑
        。另公訴人復未提出其他積極證據證明被告Ｃ○○有故
        買贓物之犯意，基於罪疑惟輕之原則，本院自無從認定
        被告Ｃ○○主觀上有故買贓物之犯意。
      (4)綜上所述，應認公訴人就被告Ｃ○○故買贓物之犯行並
        無充分之積極證據，而使本院產生明確有罪之心證，則
        依據刑事訴訟法所揭諸之「無罪推定原則」，自應將疑
        點利益歸於被告Ｃ○○，是以，本院就被告Ｃ○○被訴
        故買贓物之犯行自應為無罪之諭知。
    2.行使偽造私文書部分
      (1)證人即共同被告亥○○於本院審理時證稱：「切結書是
        我過去簽的，於97年5月28日晚上6點多時拖吊車將這部
        鐵牛拼裝車拖到Ｃ○○之資源回收場，辛○○開車載我
        隨後就到，而Ｃ○○的會計要我簽具切結書，至於「陳
        世鴻」是我隨便簽的，沒有人叫我隨便簽，我簽切結書
        的這臺鐵牛拼裝車，最後沒有買賣成功，車子拖走時會
        計小姐還我一張切結書，但是我也不知道為何還有一張
        ，另外賣給Ｃ○○的解體鐵牛拼裝車我沒有簽切結書，
        雖然賣一部完整的鐵牛拼裝車，但因為是一份制式的切
        結書，所以切結書上寫廢鐵」等語（見本院98年1月15
        日審判筆錄頁19至24）。
      (2)證人即共同被告辛○○於本院審理時證稱：「我看到亥
        ○○簽，但是我不知道他簽什麼東西，會計小姐並沒有
        要我簽切結書，當時接洽的是公司的會計小姐，她是看
        重量，但需要跟Ｃ○○確認才會決定是否收購，賣給Ｃ
        ○○廢鐵有時要簽立切結書，因為如果是公司其他不認
        識我的人就會要我簽立切結書」等語（見本院98年1月
        15 日審判筆錄頁32至34）。
      (3)證人即運耀資源回收場會計饒瓊蓉於警詢時證稱：「Ｃ
        ○○打電話給我，說有人會拖一部拼裝車來，叫我先秤
        重，並跟我說收一公斤18元，等他回來看完車輛後他再
        跟客戶算錢，當時以筆記本登記及請載車來的司機填寫
        切結書，該張切結書司機並未填寫日期，後來我整理時
        我再寫上去，填寫切結書之人是亥○○，因為當時亥○○說沒有帶證件，所以並沒有核對」等語（見97年度偵
        字第9453卷頁260）。
      (4)茲互相勾稽上開證人之證述可知，共同被告亥○○係事
        先與被告Ｃ○○聯繫後，將鐵牛拼裝車拖至資源回收場
        後，由證人即會計饒瓊蓉與共同被告亥○○直接處理買
        賣之事宜，而前揭切結書係由證人饒瓊蓉交給共同被告
        亥○○簽立，且被告Ｃ○○並未交代證人饒瓊蓉有關偽
        造該切結書之情事，其究係如何與共同被告亥○○有偽
        造文書犯意之聯絡，不無疑問；又共同被告亥○○亦證
        稱偽造該私文書係其自行決定為之，別無他人之參與，
        而共同被告亥○○於該切結書上之立據人欄偽簽「陳世
        鴻」、其身分證字號原為「Ｚ000000000」號而偽簽為
        「Ｚ000000000」號，此係共同被告亥○○之個人資料
        ，被告Ｃ○○既不在現場，亦難以得知，自難與共同被
        告亥○○共謀為之，是以，就共同被告亥○○偽造該切
        結書一節，被告Ｃ○○有無犯意之聯絡，本院即存有合
        理之懷疑。再者，公訴人復未提出其他積極證據證明被
        告Ｃ○○與共同被告亥○○有偽造切結書之犯意聯絡，
        本院自無從認定被告Ｃ○○主觀上有共同偽造該切結書
        之犯意，進而言之，本院亦無從認定其主觀上有行使該
        偽造切結書之犯意。
      (5)揆諸上開說明，應認公訴人就被告Ｃ○○行使偽造私文
        書之犯行並無充分之積極證據，而使本院產生明確有罪
        之心證，則依據刑事訴訟法所揭諸之「無罪推定原則」
        ，自應將疑點利益歸於被告Ｃ○○，是以，本院就被告
        Ｃ○○被訴行使偽造私文書之犯行自應為無罪之諭知。
  (六)被告亥○○、辛○○被訴竊盜如附表伍所示之車輛部分：
    1.被告亥○○就被告辛○○是否涉及此部分之犯行，於本院
      審理時，亦以證人之身分證稱：
      (1)「我有於97年5月27日至台南市○○路○段588號對面竊
        取一部鐵牛拼裝車，但不是自用大貨車，當時辛○○沒
        有去，我偷了車之後才開去辛○○的住處拆解，而那部
        鐵牛拼裝車最後是由拖吊車拖去Ｃ○○的資源回收場」
        等語 (見98年1月15日審判筆錄)。
      (2)「我並未和辛○○一起去偷附表伍所示之大貨車 (即起
        訴書附表一編號16)，我只和辛○○去七股鄉、大內鄉
        、玉井鄉偷過鐵牛拼裝車各一次，我從來都沒有偷過大
        貨車，起訴書附表壹編號16應該是偷鐵牛拼裝車，可能
        是和丁○○或戊○○一起去偷的，至於警卷第298至300
        頁監視器所拍到一部黑色自小客車，前往竊盜Ｅ○○所
        有之自用大貨車，該黑色自小客車並不是我的車子，而
        在警察局的時候，警察就拿全部鐵牛拼裝車失竊的資料
        給我看，然後我就認了，事實上我並沒有偷自用大貨車
        」等語 (見本院98年6月24日審判筆錄)。
    2.證人丁○○、戊○○均證稱：「從未和被告亥○○一起去
      台南市○○路○段588號偷自用大貨車」等語 (見本院98年
      6 月24日審判筆錄)。
    3.經核上開被告及證人之供證，足認被告亥○○、辛○○雖
      曾共同竊取如附表壹編號十六至十八之鐵牛拼裝車，惟未
      曾竊取過「自用大貨車」，但被害人Ｅ○○失竊之車輛確
      為自用大貨車，亦據其供證在卷 (見警卷第295頁)，而公
      訴人於本院審理時亦一再指訴：被告亥○○等人係偷「自
      用大貨車」 (見本院98年6月24日審判筆錄)，又警卷第29
      8至300頁之監視器所拍攝之「一部黑色自小客車前往竊盜
      Ｅ○○所有之自用大貨車」之畫面亦不足以證明係被告亥
      ○○、辛○○二人所為，是以本件並無積極之證據足以附
      表伍所示之「自用大貨車」為確告亥○○、辛○○二人所
      共同竊取。被告亥○○於警詢及偵查中雖一度供稱附表伍
      所示之車輛係其和被告辛○○所竊取云云，惟其於本院審
      理時，亦供稱：「上開監視器所拍攝黑色自小客車並不是
      我的車子，而在警察局的時候，警察就拿全部鐵牛拼裝車
      失竊的資料給我看，然後我就認了，事實上我並沒有偷自
      用大貨車」等語，就其上開自白即有相當之瑕疵，且無其
      他之佐證足以證明被告亥○○此部分自白之可信性，是以
      ，基於「罪疑惟輕」及「無罪推定」之原則，自應將疑點
      利益歸於被告亥○○、辛○○二人，就檢察官所指訴之被
      告亥○○、辛○○二人此部分之竊盜犯行均為無罪之諭知
      。
據上論斷，應依刑事訴訟法第二百九十九條第一項前段、第三百
零一條第一項，刑法第二十八條、第三百二十條第一項、第三百
二十一條第一項第四款、第三百四十九條第二項、第二百十六條
、第二百十條、第四十七條第一項、第五十一條第五款、第四十
一條第一項前段、第七十四條第一項第一款、第二項第四款、第
五款、第九十三條第一項第二款、第三十八條第一項第二、三款
、第二百十九條，刑法施行法第一條之一，大法官會議釋字第六
六二號，判決如主文。
本案經檢察官王惠芬到庭執行職務。
中    華    民    國    98    年    7    月    22     日
                  刑事第十三庭  審判長法  官  張銘晃
                                      法  官  黃翰義
                                      法  官  徐文瑞
以上正本證明與原本無異。
如不服本判決應於收受本判決後10日內向本院提出上訴書狀，並
應敘述具體理由。其未敘述上訴理由者，應於上訴期間屆滿後20
日內向本院補提理由書狀（均須按他造當事人之人數附繕本）「
                                      書記官  何小玉
中    華    民    國    98    年    7    月    22     日
附表壹：
┌──┬─────┬───────┬───┬───┬───┬──────┬─────────┐
│編號│犯罪時間  │犯罪地點      │被害人│行為人│竊得物│所犯法條    │所犯罪名及宣告刑  │
│    │(民國)    │              │      │      │      │(刑法)      │                  │
├──┼─────┼───────┼───┼───┼───┼──────┼─────────┤
│一  │97年4月16 │臺南縣新化鎮民│Ｈ○○│亥○○│鐵牛拼│亥○○：    │亥○○：          │
│    │日1時30分 │生路262號對面 │      │盧銘杉│裝車  │第320條第1項│共同竊盜罪，累犯，│
│    │許        │路旁          │      │      │      │            │處有期徒刑陸月。  │
├──┼─────┼───────┼───┼───┼───┼──────┼─────────┤
│二  │97年4月26 │高雄縣阿蓮鄉中│丙○○│亥○○│鐵牛拼│亥○○：    │亥○○：          │
│    │日2、3時許│山路233號旁空 │      │盧銘杉│裝車  │第320條第1項│共同竊盜罪，累犯，│
│    │          │地            │      │      │      │            │處有期徒刑陸月。  │
├──┼─────┼───────┼───┼───┼───┼──────┼─────────┤
│三  │97年4月24 │臺南縣關廟鄉四│劉黃文│亥○○│鐵牛拼│亥○○：    │亥○○：          │
│    │日2、3時許│維街190號對面 │全    │丁○○│裝車  │第321條第1項│結夥三人以上竊盜罪│
│    │          │              │      │盧銘杉│      │第4款       │，累犯，處有期刑拾│
│    │          │              │      │      │      │丁○○：    │ 月。             │
│    │          │              │      │      │      │第321條第1項│丁○○：          │
│    │          │              │      │      │      │第4款       │結夥三人以上竊盜罪│
│    │          │              │      │      │      │            │，處有期徒刑捌月。│
├──┼─────┼───────┼───┼───┼───┼──────┼─────────┤
│四  │97年4月27 │臺南縣麻豆鎮謝│Ｉ○○│亥○○│鐵牛拼│亥○○：    │亥○○：          │
│    │日        │安里謝厝寮30號│      │丁○○│裝車  │第321條第1項│結夥三人以上竊盜罪│
│    │          │前            │      │戊○○│      │第4款       │，累犯，處有期刑拾│
│    │          │              │      │      │      │丁○○：    │ 月。             │
│    │          │              │      │      │      │第321條第1項│丁○○：          │
│    │          │              │      │      │      │第4款       │結夥三人以上竊盜罪│
│    │          │              │      │      │      │戊○○：    │，處有期徒刑捌月。│
│    │          │              │      │      │      │第321條第1項│戊○○：          │
│    │          │              │      │      │      │第4款       │結夥三人以上竊盜罪│
│    │          │              │      │      │      │            │，處有期徒刑捌月。│
├──┼─────┼───────┼───┼───┼───┼──────┼─────────┤
│五  │97年4月29 │臺南縣關廟鄉大│玄○○│亥○○│鐵牛拼│亥○○：    │亥○○：          │
│    │日        │富街293號對面 │      │盧銘杉│裝車  │第320條第1項│共同竊盜罪，累犯，│
│    │          │空地          │      │      │      │            │處有期徒刑陸月。  │
├──┼─────┼───────┼───┼───┼───┼──────┼─────────┤
│六  │97年4月30 │臺南縣新化鎮正│Ｆ○○│亥○○│鐵牛拼│亥○○：    │亥○○：          │
│    │日2、3時許│新北路與正新路│      │盧銘杉│裝車  │第320條第1項│共同竊盜罪，累犯，│
│    │          │口唪口段30-7號│      │      │      │            │處有期徒刑陸月。  │
├──┼─────┼───────┼───┼───┼───┼──────┼─────────┤
│七  │97年5月1日│臺南縣關廟鄉正│酉○○│亥○○│鐵牛拼│亥○○：    │亥○○：          │
│    │2、3時許  │義街37號前    │      │丁○○│裝車  │第321條第1項│結夥三人以上竊盜罪│
│    │          │              │      │戊○○│      │第4款       │，累犯，處有期刑拾│
│    │          │              │      │      │      │丁○○：    │ 月。             │
│    │          │              │      │      │      │第321條第1項│丁○○：          │
│    │          │              │      │      │      │第4款       │結夥三人以上竊盜罪│
│    │          │              │      │      │      │戊○○：    │，處有期徒刑捌月。│
│    │          │              │      │      │      │第321條第1項│戊○○：          │
│    │          │              │      │      │      │第4款       │結夥三人以上竊盜罪│
│    │          │              │      │      │      │            │，處有期徒刑捌月。│
├──┼─────┼───────┼───┼───┼───┼──────┼─────────┤
│八  │97年5月1日│臺南縣關廟鄉民│丑○○│亥○○│鐵牛拼│亥○○：    │亥○○：          │
│    │2、3時許  │生街167巷28弄 │      │丁○○│裝車  │第321條第1項│結夥三人以上竊盜罪│
│    │          │3號前         │      │戊○○│      │第4款       │，累犯，處有期刑拾│
│    │          │              │      │      │      │丁○○：    │ 月。             │
│    │          │              │      │      │      │第321條第1項│丁○○：          │
│    │          │              │      │      │      │第4款       │結夥三人以上竊盜罪│
│    │          │              │      │      │      │戊○○：    │，處有期徒刑捌月。│
│    │          │              │      │      │      │第321條第1項│戊○○：          │
│    │          │              │      │      │      │第4款       │結夥三人以上竊盜罪│
│    │          │              │      │      │      │            │，處有期徒刑捌月。│
├──┼─────┼───────┼───┼───┼───┼──────┼─────────┤
│九  │97年5月5日│臺南縣六甲鄉七│宇○○│亥○○│鐵牛拼│亥○○：    │亥○○：          │
│    │2、3時許  │甲街93巷口    │      │盧銘杉│裝車  │第320條第1項│共同竊盜罪，累犯，│
│    │          │              │      │      │      │            │處有期徒刑陸月。  │
├──┼─────┼───────┼───┼───┼───┼──────┼─────────┤
│十  │97年5月8日│臺南縣新化鎮民│卯○○│亥○○│鐵牛拼│亥○○：    │亥○○：          │
│    │2、3時許  │生路與建國路口│      │丁○○│裝車  │第321條第1項│結夥三人以上竊盜罪│
│    │          │              │      │戊○○│      │第4款       │，累犯，處有期刑拾│
│    │          │              │      │      │      │丁○○：    │ 月。             │
│    │          │              │      │      │      │第321條第1項│丁○○：          │
│    │          │              │      │      │      │第4款       │結夥三人以上竊盜罪│
│    │          │              │      │      │      │戊○○：    │，處有期徒刑捌月。│
│    │          │              │      │      │      │第321條第1項│戊○○：          │
│    │          │              │      │      │      │第4款       │結夥三人以上竊盜罪│
│    │          │              │      │      │      │            │，處有期徒刑捌月。│
├──┼─────┼───────┼───┼───┼───┼──────┼─────────┤
│十一│97年5月12 │臺南縣山上鄉新│Ｄ○○│亥○○│鑿井工│亥○○：    │亥○○：          │
│    │日        │莊村大庄42號前│      │盧銘杉│程車  │第320條第1項│共同竊盜罪，累犯，│
│    │          │空地          │      │      │      │            │處有期徒刑陸月。  │
├──┼─────┼───────┼───┼───┼───┼──────┼─────────┤
│十二│97年5月13 │臺南縣安定鄉港│Ｇ○○│亥○○│鐵牛拼│亥○○：    │亥○○：          │
│    │日3時許   │尾村20-1號旁  │      │盧銘杉│裝車  │第321條第1項│結夥三人以上竊盜罪│
│    │          │              │      │丁○○│      │第4款       │，累犯，處有期刑拾│
│    │          │              │      │      │      │丁○○：    │ 月。             │
│    │          │              │      │      │      │第321條第1項│丁○○：          │
│    │          │              │      │      │      │第4款       │結夥三人以上竊盜罪│
│    │          │              │      │      │      │            │，處有期徒刑捌月。│
├──┼─────┼───────┼───┼───┼───┼──────┼─────────┤
│十三│97年5月18 │臺南縣關廟鄉東│壬○○│亥○○│鐵牛拼│亥○○：    │亥○○：          │
│    │日2、3時許│興路240號對面 │      │盧銘杉│裝車  │第320條第1項│共同竊盜罪，累犯，│
│    │          │              │      │      │      │            │處有期徒刑陸月。  │
├──┼─────┼───────┼───┼───┼───┼──────┼─────────┤
│十四│97年5月20 │臺南市安南區公│乙○○│亥○○│鐵牛拼│亥○○：    │亥○○：          │
│    │日        │學路1段124巷  │      │盧銘杉│裝車  │第320條第1項│共同竊盜罪，累犯，│
│    │          │135號旁       │      │      │      │            │處有期徒刑陸月。  │
├──┼─────┼───────┼───┼───┼───┼──────┼─────────┤
│十五│97年5月21 │臺南縣善化鎮小│Ｌ○○│亥○○│7411- │亥○○：    │亥○○：          │
│    │日0時許   │新里22鄰省道臺│      │盧銘杉│LU車  │第320條第1項│共同竊盜罪，累犯，│
│    │          │一線旁        │      │      │牌2面 │            │處有期徒刑月。  │
├──┼─────┼───────┼───┼───┼───┼──────┼─────────┤
│十六│97年5月30 │臺南縣七股鄉康│地○○│亥○○│鐵牛拼│亥○○：    │亥○○：          │
│    │日2、3時許│榔村4號旁     │      │丁○○│裝車  │第321條第1項│結夥三人以上竊盜罪│
│    │          │              │      │辛○○│      │第4款       │，累犯，處有期刑拾│
│    │          │              │      │      │      │丁○○：    │ 月。             │
│    │          │              │      │      │      │第321條第1項│丁○○：          │
│    │          │              │      │      │      │第4款       │結夥三人以上竊盜罪│
│    │          │              │      │      │      │辛○○：    │，處有期徒刑捌月。│
│    │          │              │      │      │      │第321條第1項│辛○○：          │
│    │          │              │      │      │      │第4款       │結夥三人以上竊盜罪│
│    │          │              │      │      │      │            │，處有期徒刑捌月。│
├──┼─────┼───────┼───┼───┼───┼──────┼─────────┤
│十七│97年5月下 │臺南縣玉井鄉中│Ａ○○│亥○○│鐵牛拼│亥○○：    │亥○○：          │
│    │旬某日2、 │正路457號旁空 │      │丁○○│裝車  │第321條第1項│結夥三人以上竊盜罪│
│    │3時許     │地            │      │戊○○│      │第4款       │，累犯，處有期刑拾│
│    │          │              │      │辛○○│      │丁○○：    │ 月。             │
│    │          │              │      │      │      │第321條第1項│丁○○：          │
│    │          │              │      │      │      │第4款       │結夥三人以上竊盜罪│
│    │          │              │      │      │      │戊○○：    │，處有期徒刑捌月。│
│    │          │              │      │      │      │第321條第1項│戊○○：          │
│    │          │              │      │      │      │第4款       │結夥三人以上竊盜罪│
│    │          │              │      │      │      │辛○○：    │，處有期徒刑捌月。│
│    │          │              │      │      │      │第321條第1項│辛○○：          │
│    │          │              │      │      │      │第4款       │結夥三人以上竊盜罪│
│    │          │              │      │      │      │            │，處有期徒刑捌月。│
├──┼─────┼───────┼───┼───┼───┼──────┼─────────┤
│十八│97年6月2日│臺南縣大內鄉內│黃○○│亥○○│鐵牛拼│亥○○：    │亥○○：          │
│    │2時許     │郭村後崛4之2號│      │丁○○│裝車  │第321條第1項│結夥三人以上竊盜罪│
│    │          │後方空地      │      │戊○○│      │第4款       │，累犯，處有期刑拾│
│    │          │              │      │辛○○│      │丁○○：    │ 月。             │
│    │          │              │      │      │      │第321條第1項│丁○○：          │
│    │          │              │      │      │      │第4款       │結夥三人以上竊盜罪│
│    │          │              │      │      │      │戊○○：    │，處有期徒刑捌月。│
│    │          │              │      │      │      │第321條第1項│戊○○：          │
│    │          │              │      │      │      │第4款       │結夥三人以上竊盜罪│
│    │          │              │      │      │      │辛○○：    │，處有期徒刑捌月。│
│    │          │              │      │      │      │第321條第1項│辛○○：          │
│    │          │              │      │      │      │第4款       │結夥三人以上竊盜罪│
│    │          │              │      │      │      │            │，處有期徒刑捌月。│
├──┼─────┼───────┼───┼───┼───┼──────┼─────────┤
│十九│97年6月6日│臺南縣下營鄉友│子○○│亥○○│鐵牛拼│亥○○：    │亥○○：          │
│    │          │愛街37號旁空地│      │盧銘杉│裝車  │第320條第1項│共同竊盜罪，累犯，│
│    │          │              │      │      │      │            │處有期徒刑陸月。  │
├──┼─────┼───────┼───┼───┼───┼──────┼─────────┤
│二十│97年6月9日│臺南縣麻豆鎮麻│戌○○│亥○○│鐵牛拼│亥○○：    │亥○○：          │
│    │2         │口里20-1號前空│      │丁○○│裝車  │第321條第1項│結夥三人以上竊盜罪│
│    │、3時許   │地            │      │戊○○│      │第4款       │，累犯，處有期刑拾│
│    │          │              │      │      │      │丁○○：    │ 月。             │
│    │          │              │      │      │      │第321條第1項│丁○○：          │
│    │          │              │      │      │      │第4款       │結夥三人以上竊盜罪│
│    │          │              │      │      │      │戊○○：    │，處有期徒刑捌月。│
│    │          │              │      │      │      │第321條第1項│戊○○：          │
│    │          │              │      │      │      │第4款       │結夥三人以上竊盜罪│
│    │          │              │      │      │      │            │，處有期徒刑捌月。│
├──┼─────┼───────┼───┼───┼───┼──────┼─────────┤
│二一│97年6月11 │臺南縣安定鄉港│甲○○│亥○○│鐵牛拼│亥○○：    │亥○○：          │
│    │日2、3時許│口村22鄰港口  │      │丁○○│裝車  │第321條第1項│結夥三人以上竊盜罪│
│    │          │408-2號       │      │戊○○│      │第4款       │，累犯，處有期刑拾│
│    │          │              │      │      │      │丁○○：    │ 月。             │
│    │          │              │      │      │      │第321條第1項│丁○○：          │
│    │          │              │      │      │      │第4款       │結夥三人以上竊盜罪│
│    │          │              │      │      │      │戊○○：    │，處有期徒刑捌月。│
│    │          │              │      │      │      │第321條第1項│戊○○：          │
│    │          │              │      │      │      │第4款       │結夥三人以上竊盜罪│
│    │          │              │      │      │      │            │，處有期徒刑捌月。│
├──┼─────┼───────┼───┼───┼───┼──────┼─────────┤
│二二│97年6月13 │高雄縣燕巢鄉鳳│宙○○│亥○○│鐵牛拼│亥○○：    │亥○○：          │
│    │日2、3時許│東路11號前    │      │丁○○│裝車  │第321條第1項│結夥三人以上竊盜罪│
│    │          │              │      │戊○○│      │第4款       │，累犯，處有期刑拾│
│    │          │              │      │      │      │丁○○：    │ 月。             │
│    │          │              │      │      │      │第321條第1項│丁○○：          │
│    │          │              │      │      │      │第4款       │結夥三人以上竊盜罪│
│    │          │              │      │      │      │戊○○：    │，處有期徒刑捌月。│
│    │          │              │      │      │      │第321條第1項│戊○○：          │
│    │          │              │      │      │      │第4款       │結夥三人以上竊盜罪│
│    │          │              │      │      │      │            │，處有期徒刑捌月。│
├──┼─────┼───────┼───┼───┼───┼──────┼─────────┤
│二三│97年6月22 │臺南縣新化鎮復│申○○│亥○○│鐵牛拼│亥○○：    │亥○○：          │
│    │日2、3時許│興路183號對面 │      │丁○○│裝車  │第321條第1項│結夥三人以上竊盜罪│
│    │          │空地          │      │戊○○│      │第4款       │，累犯，處有期刑拾│
│    │          │              │      │      │      │丁○○：    │ 月。             │
│    │          │              │      │      │      │第321條第1項│丁○○：          │
│    │          │              │      │      │      │第4款       │結夥三人以上竊盜罪│
│    │          │              │      │      │      │戊○○：    │，處有期徒刑捌月。│
│    │          │              │      │      │      │第321條第1項│戊○○：          │
│    │          │              │      │      │      │第4款       │結夥三人以上竊盜罪│
│    │          │              │      │      │      │            │，處有期徒刑捌月。│
├──┼─────┼───────┼───┼───┼───┼──────┼─────────┤
│二四│97年6月23 │臺南縣將軍鄉玉│庚○○│亥○○│鐵牛拼│亥○○：    │亥○○：          │
│    │日0時40分 │山村17-13號對 │      │丁○○│裝車  │第321條第1項│結夥三人以上竊盜罪│
│    │許        │面空地        │      │戊○○│      │第4款       │，累犯，處有期刑拾│
│    │          │              │      │      │      │丁○○：    │ 月。             │
│    │          │              │      │      │      │第321條第1項│丁○○：          │
│    │          │              │      │      │      │第4款       │結夥三人以上竊盜罪│
│    │          │              │      │      │      │戊○○：    │，處有期徒刑捌月。│
│    │          │              │      │      │      │第321條第1項│戊○○：          │
│    │          │              │      │      │      │第4款       │結夥三人以上竊盜罪│
│    │          │              │      │      │      │            │，處有期徒刑捌月。│
├──┼─────┼───────┼───┼───┼───┼──────┼─────────┤
│二五│97年6月25 │臺南縣玉井鄉民│己○○│亥○○│鐵牛拼│亥○○：    │亥○○：          │
│    │日2、3時許│主街86號前路旁│      │丁○○│裝車  │第321條第1項│結夥三人以上竊盜罪│
│    │          │              │      │戊○○│      │第4款       │，累犯，處有期刑拾│
│    │          │              │      │      │      │丁○○：    │ 月。             │
│    │          │              │      │      │      │第321條第1項│丁○○：          │
│    │          │              │      │      │      │第4款       │結夥三人以上竊盜罪│
│    │          │              │      │      │      │戊○○：    │，處有期徒刑捌月。│
│    │          │              │      │      │      │第321條第1項│戊○○：          │
│    │          │              │      │      │      │第4款       │結夥三人以上竊盜罪│
│    │          │              │      │      │      │            │，處有期徒刑捌月。│
├──┼─────┼───────┼───┼───┼───┼──────┼─────────┤
│二六│97年6月30 │臺南縣新化鎮中│癸○○│亥○○│鐵牛拼│亥○○：    │亥○○：          │
│    │日5時許   │興路689號前   │      │丁○○│裝車  │第321條第1項│結夥三人以上竊盜罪│
│    │          │              │      │戊○○│      │第4款       │，累犯，處有期刑拾│
│    │          │              │      │      │      │丁○○：    │ 月。             │
│    │          │              │      │      │      │第321條第1項│丁○○：          │
│    │          │              │      │      │      │第4款       │結夥三人以上竊盜罪│
│    │          │              │      │      │      │戊○○：    │，處有期徒刑捌月。│
│    │          │              │      │      │      │第321條第1項│戊○○：          │
│    │          │              │      │      │      │第4款       │結夥三人以上竊盜罪│
│    │          │              │      │      │      │            │，處有期徒刑捌月。│
├──┼─────┼───────┼───┼───┼───┼──────┼─────────┤
│二七│97年7月4日│嘉義縣義竹鄉岸│未○○│亥○○│鐵牛拼│亥○○：    │亥○○：          │
│    │3時許     │腳6鄰岸腳48號 │      │丁○○│裝車  │第321條第1項│結夥三人以上竊盜罪│
│    │          │旁空地        │      │戊○○│      │第4款       │，累犯，處有期刑拾│
│    │          │              │      │      │      │丁○○：    │ 月。             │
│    │          │              │      │      │      │第321條第1項│丁○○：          │
│    │          │              │      │      │      │第4款       │結夥三人以上竊盜罪│
│    │          │              │      │      │      │戊○○：    │，處有期徒刑捌月。│
│    │          │              │      │      │      │第321條第1項│戊○○：          │
│    │          │              │      │      │      │第4款       │結夥三人以上竊盜罪│
│    │          │              │      │      │      │            │，處有期徒刑捌月。│
└──┴─────┴───────┴───┴───┴───┴──────┴─────────┘
附表貳：
┌──┬──────┬──────────┬───────┐
│編號│時間        │所犯法條            │所犯罪名及    │
│    │(民國)      │(刑法)              │宣告刑        │
├──┼──────┼──────────┼───────┤
│一  │97年4月16日1│第349條第2項        │搬運贓物罪，處│
│    │時30分許    │                    │有期徒刑月，│
│    │            │                    │如易科罰金，以│
│    │            │                    │新台幣壹仟元折│
│    │            │                    │算壹日。      │
├──┼──────┼──────────┼───────┤
│二  │97年4月26日2│同上                │同上          │
│    │、3時許     │                    │              │
├──┼──────┼──────────┼───────┤
│三  │97年4月24日2│同上                │同上          │
│    │、3時許     │                    │              │
├──┼──────┼──────────┼───────┤
│四  │97年4月27日 │同上                │同上          │
│    │            │                    │              │
├──┼──────┼──────────┼───────┤
│五  │97年4月29日 │同上                │同上          │
│    │            │                    │              │
├──┼──────┼──────────┼───────┤
│六  │97年4月30日2│同上                │同上          │
│    │、3時許     │                    │              │
├──┼──────┼──────────┼───────┤
│七  │97年5月1日2 │同上                │同上          │
│    │、3時許     │                    │              │
├──┼──────┼──────────┼───────┤
│八  │97年5月1日2 │同上                │同上          │
│    │、3時許     │                    │              │
├──┼──────┼──────────┼───────┤
│九  │97年5月5日2 │同上                │同上          │
│    │、3時許     │                    │              │
├──┼──────┼──────────┼───────┤
│十  │97年5月8日2 │同上                │同上          │
│    │、3時許     │                    │              │
├──┼──────┼──────────┼───────┤
│十一│97年5月12日 │同上                │同上          │
│    │            │                    │              │
├──┼──────┼──────────┼───────┤
│十二│97年5月13日3│同上                │同上          │
│    │時許        │                    │              │
├──┼──────┼──────────┼───────┤
│十三│97年5月18日2│同上                │同上          │
│    │、3時許     │                    │              │
├──┼──────┼──────────┼───────┤
│十四│97年5月20日 │同上                │同上          │
│    │            │                    │              │
├──┼──────┼──────────┼───────┤
│十五│97年5月21日0│同上                │同上          │
│    │時許        │                    │              │
├──┼──────┼──────────┼───────┤
│十六│97年5月27日1│同上                │同上          │
│    │、2時許     │                    │              │
├──┼──────┼──────────┼───────┤
│十七│97年5月30日2│同上                │同上          │
│    │、3時許     │                    │              │
├──┼──────┼──────────┼───────┤
│十八│97年5月下旬 │同上                │同上          │
│    │某日2、3時許│                    │              │
├──┼──────┼──────────┼───────┤
│十九│97年6月2日2 │同上                │同上          │
│    │時許        │                    │              │
├──┼──────┼──────────┼───────┤
│二十│97年6月6日  │同上                │同上          │
│    │            │                    │              │
├──┼──────┼──────────┼───────┤
│二十│97年6月9日2 │同上                │同上          │
│一  │、3時許     │                    │              │
├──┼──────┼──────────┼───────┤
│二十│97年6月11日2│同上                │同上          │
│二  │、3時許     │                    │              │
├──┼──────┼──────────┼───────┤
│二十│97年6月13日2│同上                │同上          │
│三  │、3時許     │                    │              │
├──┼──────┼──────────┼───────┤
│二十│97年6月22日2│同上                │同上          │
│四  │、3時許     │                    │              │
├──┼──────┼──────────┼───────┤
│二十│97年6月30日5│同上                │同上          │
│五  │時許        │                    │              │
├──┼──────┼──────────┼───────┤
│二十│97年7月4日3 │同上                │同上          │
│六  │時許        │                    │              │
└──┴──────┴──────────┴───────┘
附表：
┌──┬──────┬────┬────┬───┬────┬──────┐
│編號│時間        │購買價格│購買物品│出賣人│所犯法條│所犯罪名及  │
│    │(民國)      │（新臺幣│        │      │(刑法)  │宣告刑      │
│    │            │）      │        │      │        │            │
├──┼──────┼────┼────┼───┼────┼──────┤
│一  │97年5月18日 │91620元 │鐵牛拼車│亥○○│第349條 │故買贓物罪，│
│    │            │        │1臺     │      │第2項   │處有期徒刑│
│    │            │        │        │      │        │月，如易科罰│
│    │            │        │        │      │        │金，以新臺幣│
│    │            │        │        │      │        │壹仟元折算壹│
│    │            │        │        │      │        │日。        │
├──┼──────┼────┼────┼───┼────┼──────┤
│二  │97年5月30日 │90000元 │鐵牛拼車│亥○○│同上    │同上        │
│    │            │        │1臺     │      │        │            │
├──┼──────┼────┼────┼───┼────┼──────┤
│三  │97年6月11日 │113040元│鐵牛拼車│亥○○│同上    │同上        │
│    │            │        │1臺     │      │        │            │
├──┼──────┼────┼────┼───┼────┼──────┤
│四  │97年6月13日 │191160元│鐵牛拼車│亥○○│同上    │同上        │
│    │            │        │1臺     │      │        │            │
├──┼──────┼────┼────┼───┼────┼──────┤
│五  │97年6月30日 │75000元 │鐵牛拼車│亥○○│同上    │同上        │
│    │            │        │1臺     │      │        │            │
└──┴──────┴────┴────┴───┴────┴──────┘
附表肆：
┌──┬──────┬─────┬──────┬───┬───┐
│編號│時間        │購買價格  │購買物品    │出賣人│買受人│
│    │(民國)      │（新臺幣）│            │      │      │
├──┼──────┼─────┼──────┼───┼───┤
│一  │97年6月2日  │7-8萬元   │鐵牛拼車1臺 │亥○○│巳○○│
├──┼──────┼─────┼──────┼───┼───┤
│二  │97年6月9日  │7-8萬元   │鐵牛拼車1臺 │亥○○│巳○○│
├──┼──────┼─────┼──────┼───┼───┤
│三  │97年5月27日 │86760元   │UH-868號自用│亥○○│Ｃ○○│
│    │14-15時     │          │大貨車1臺   │辛○○│      │
└──┴──────┴─────┴──────┴───┴───┘
附表伍：
┌──┬──────┬──────┬───┬───┬─────┐
│編號│時間(民國)  │地點        │被害人│行為人│竊取之車輛│
├──┼──────┼──────┼───┼───┼─────┤
│一  │97年5月27日1│臺南市○○路│Ｅ○○│亥○○│車牌號碼  │
│    │、2時許     │4段588號對面│      │辛○○│UH-868號自│
│    │            │            │      │      │用大貨車  │
└──┴──────┴──────┴───┴───┴─────┘


司法院資訊處製作；財團法人民間司法改革基金會備份。
